臺灣臺中地方法院民事判決
                                      110年度簡字第255號
原      告  江學霖  



訴訟代理人  周志峰律師                  
被      告  蕭育勝  

            張貫碩即張家博

            張誠志  
            鄭心兒  
上列當事人間請求損害賠償事件，原告提起刑事附帶民事訴訟，
經本院刑事庭移送前來（本院109 年度交附民字第276 號），本
院於民國110 年8 月26日言詞辯論終結，判決如下：
    主      文
一、被告丁○○應給付原告新臺幣陸拾捌萬柒仟貳佰陸拾玖  元，
    及自民國110年3月2日起，至清償日止，按年息百分之五計
    算之利息。
二、被告甲○○○○○○、乙○○、丙○○應連帶給付原告新臺幣陸拾捌萬
    柒仟貳佰陸拾玖元，及自民國110年3月2日，至清償日止，
    按年息百分之五計算之利息。
三、上開第一、二項被告中任一為給付者，其餘被告在該給付範
    圍內免除給付之義務。
四、原告其餘之訴駁回。
五、本判決原告勝訴部分，得為假執行。但被告如以新臺幣陸拾
    捌萬柒仟貳佰陸拾玖元為原告預供擔保後，得免為假執行。
六、原告其餘假執行之聲請駁回。
    事實及理由
甲、程序方面：
壹、按本於道路交通事故有所請求而涉訟者，不論其標的金額一
    律適用簡易程序，民國109 年12月30日修正之民事訴訟法第
    427 條第2 項第11款定有明文。又修正之民事訴訟法簡易訴
    訟程序，依民事訴訟法施行法第12條第10項公告施行後，於
    修正前已繫屬之事件，其審理程序，未經終局裁判者，適用
    修正後之規定，民事訴訟法施行法第4 條之1 亦有明文。查
    本件原告係因道路交通事故請求損害賠償，依修正後民事訴
    訟法第427 條第2 項第11款之規定，本件應適用簡易程序；
    又本件於修正後民事訴訟法公告施行（110 年1 月22日）前
    已繫屬於本院，尚未經終局裁判，依民事訴訟法施行法第4 
    條之1 規定，其審理程序應適用修正後之規定，爰依簡易程
    序為民事簡易判決，先予敘明。
貳、按訴狀送達後，原告不得將原訴變更或追加他訴，但擴張或
    減縮應受判決事項之聲明者，不在此限，民事訴訟法第255
    條第1項第3款定有明文。本件原告起訴時原請求被告給付新
    臺幣（下同）1,439,028 元及利息，嗣經數次變更，最終如
    後所述（見本院卷第259 頁），核屬減縮應受判決事項之聲
    明，依上開規定，應予准許。
叁、本件被告張貫碩起訴時為未成年人（90年4 月6 日出生），
    於本院審理中已成年，並經原告聲請承受訴訟（見本院卷第
    179頁），應認其得續行訴訟程序，附為敘明。
肆、被告等4 人經合法通知，未於最後言詞辯論期日到場，核無
    民事訴訟法第386 條各款所列情形，爰依原告之聲請，由其
    一造辯論而為判決。
乙、實體方面：
壹、原告主張：
一、被告丁○○曾考領有普通小型車駕駛執照，業經吊銷，為無駕
    駛執照之人。其擔任UBER司機，平時以駕車載送乘客為業，
    係從事駕駛業務之人。其於108 年3 月10日凌晨4 時30分許
    ，駕駛車牌號碼000-0000號自用小客車（重領牌照後，車牌
    為BCR-9271號）搭載酒醉之原告，沿臺中市西屯區臺灣大道
    ，由環中路往朝富路方向行駛，行經臺灣大道「光明陸橋」
    上時，理應注意汽車臨時停車時，橋樑、快車道不得臨時停
    車，並應注意汽車除遇突發狀況必須減速外，不得任意於車
    道中暫停，且依旅客運送契約應注意將原告平安載送至目的
    地，不得違反交通法規任意停車，並採取適當措施或請求必
    要協助以維護處於酒醉狀態之原告身體安全，竟疏於注意及
    此，在「光明陸橋」上之外側車道臨時停車且自行離去，將
    原告及上開自用小客車遺留在陸橋上。嗣被告張貫碩駕駛車
    牌號碼0000-00 號自用小客車，沿西屯區臺灣大道內側車道
    ，由環中路往朝富路方向行進，行至上開「光明陸橋」內側
    車道時，亦疏未注意而以時速約每小時60公里之速度超速行
    駛（該路段速限為時速40公里），適原告佇立於道路上，被
    告張貫碩駕駛之自用小客車遂撞及原告，致原告倒地並受有
    頭部外傷合併硬腦膜外硬腦膜下及蜘蛛網膜下出血（頭部外
    傷併腦出血、創傷性腦出血）、左側顱骨骨折、氣胸、雙側
    脛骨粉碎性骨折（兩下肢脛骨骨折）、左手肘多處擦傷及撕
    裂傷1 公分等傷害。
二、原告所受傷害，顯然與被告丁○○、張貫碩所為上開行為間具
    有因果關係，又被告張貫碩斯時為未成年人，被告乙○○、丙○○為其父母，其等應與被告張貫碩連帶負責，並與被告丁○○
    為不真正連帶賠償關係，依民法第184 條第1 項前段、第18
    5條第1項前段、第187條第1項前段 、第193 條第1項及第19
    5條第1項等規定，請求賠償原告下列之損害：
（一）醫療費用：原告於108 年3 月10日因本事故受傷後，送到
      澄清綜合醫院中港分院急診並接受手術，住院至108 年3
      月28日，花費255,430 元；同日再轉至林新醫院住院至10
      8 年4 月23日，花費111,029 元；再於同日轉至臺北市立
      聯合醫院仁愛院區住院復健，接受治療至108 年5 月14日
      ，花費75,140元。以上共支出441,599 元。
（二）看護費用：原告受傷後由母親看護，從108 年3 月10日至
      108 年5 月14日止均在醫院，此期間為全日看護，且出院
      後3 個月亦須按照醫囑為半日看護。以全日看護每日2,40
      0 元、半日看護每日1,200 元計算，共支出271,200 元。
（三）交通費用：原告受傷後，陸續前往林新醫院、臺北市立聯
      合醫院仁愛院區、天主教輔仁大學附設醫院接受治療，以
      UBER里程數核算交通費用，共計2,508 元。
（四）勞動能力減損：原告於事故發生時甫完成兵役義務，即將
      就業，因本事故無法工作約248 日，以每月基本工資23,1
      00元為基準，合計損失190,960 元（23,100x248/30=190,
      960 ）。
（五）精神慰撫金：被告丁○○未能履行其專業司機之職責，留置
      酒醉之原告於陸橋上，致原告遭被告張貫碩所駕駛車輛撞
      擊，受有前述嚴重傷害，並產生諸多後遺症，如莫名頭痛
      、記憶力受損、骨頭痠痛等，原告身心俱受到相當痛苦，
      請求賠償慰撫金50萬元。
（六）原告業已領取強制汽車責任保險20萬元。
三、原告在車上並未毆打被告丁○○，由於原告在案發時酒精濃度
    經推測約1.36mg/L，呈現深醉狀態，有意識混亂、步行困難
    、言語不清之情形，因此原告應無本件事故之肇事因素。又
    原告因酒醉需要搭計程車安全到達目的，被告丁○○身為UBER
    司機，其應盡善良管理人注意義務，卻故意將原告留滯在不
    應停車之陸橋上，離棄原告，而使原告在精神嚴重恍惚下離
    開計程車，並站在陸橋上，才發生本件交通事故，則原告不
    可被歸責。若認原告仍應在酒醉狀態下保護自己以避免產生
    危險狀況，則比起違規停車於禁止臨時停車之路段、丟棄乘
    客之被告丁○○及超速且未注意車前狀況之被告張張貫碩，原
    告至多是肇事次因，而非肇事主因。
四、並聲明：
（一）被告丁○○應給付原告1,206,267 元，及自起訴狀繕本送達
      最後一位被告之翌日起（即110 年3 月2日）至清償日止
      ，按週年利率百分之五計算之利息。
（二）被告張貫碩、乙○○、丙○○應連帶給付原告1,206,267元，
      及自起訴狀繕本送達最後一位被告之翌日起（即110年3 
      月2 日）至清償日止，按週年利率百分之五計算之利息。
（三）前兩項所命給付，如其中任一被告已為給付，其餘被告於
      同一數額範圍內，同免給付義務。
（四）原告就第1、2項聲明，願供擔保，請准宣告假執行。
貳、被告丁○○則以：因原告酒醉並毆打被告丁○○，使被告丁○○無
    法阻擋，才會逃離當時所駕駛之車輛，原告就本事故發生與
    有過失等語，茲為抗辯。並聲明：原告之訴及假執行之聲請
    均駁回。如受不利判決，願供擔保請准宣告免為假執行。
叁、被告張貫碩、乙○○、丙○○未於言詞辯論期日到場，亦未提出
    書狀作任何聲明或陳述。
肆、本院之判斷：
一、原告主張被告乙○○、丙○○為被告張貫碩之父母，被告張貫碩
    於侵權行為發生時係未滿20歲之限制行為能力人；被告丁○○
    曾考領有普通小型車駕駛執照，業經吊銷，為無駕駛執照之
    人。其擔任UBER司機，平時以駕車載送乘客為業，係從事駕
    駛業務之人。其於108 年3 月10日凌晨4 時30分許，駕駛車
    牌號碼000-0000號自用小客車（重領牌照後，車牌為BCR-92
    71號）搭載酒醉之原告，沿臺中市西屯區臺灣大道，由環中
    路往朝富路方向行駛，行經臺灣大道「光明陸橋」上時，理
    應注意汽車臨時停車時，橋樑、快車道不得臨時停車，並應
    注意汽車除遇突發狀況必須減速外，不得任意於車道中暫停
    ，且依旅客運送契約應注意將原告平安載送至目的地，不得
    違反交通法規任意停車，並採取適當措施或請求必要協助以
    維護處於酒醉狀態之原告身體安全，竟疏於注意及此，在「
    光明陸橋」上之外側車道臨時停車且自行離去，將原告及上
    開自用小客車遺留在陸橋上。嗣被告張貫碩駕駛車牌號碼00
    00-00 號自用小客車，沿西屯區臺灣大道內側車道，由環中
    路往朝富路方向行進，行至上開「光明陸橋」內側車道時，
    亦疏未注意而以時速約每小時60公里之速度超速行駛（該路
    段速限為時速40公里），適原告佇立於道路上，被告張貫碩
    駕駛之自用小客車遂撞及原告，致原告倒地並受有頭部外傷
    合併硬腦膜外硬腦膜下及蜘蛛網膜下出血（頭部外傷併腦出
    血、創傷性腦出血）、左側顱骨骨折、氣胸、雙側脛骨粉碎
    性骨折（兩下肢脛骨骨折）、左手肘多處擦傷及撕裂傷1 公
    分等傷害。而被告丁○○上開駕駛過失之行為，經檢察官提起
    公訴後，由本院以109年度交易字第316號刑事判決判處有期
    徒刑4月確定；被告張貫碩上開駕駛過失之行為經本院少年
    法庭予以訓誡等情，業據原告提出所出之108年4 月 8日澄
    清綜合醫院中港分院診斷證明書（見交附民卷第17頁）、10
    8年4 月 22日林新醫院診斷證明書（見交附民卷第19頁）、
    108年5月 14日臺北市立聯合醫院仁愛院區診斷證明書（見
    交附民卷第21頁）、本院109年度交易字第316號刑事確定判
    決（見本院卷第79-88頁）、109年度少護字第658號少年法
    庭宣示筆錄（見本院卷第89-90頁）、109年9 月1 日澄清綜
    合醫院中港分院診斷證明書（本院卷第99頁）、1099 月2 
    日林新醫院診斷證明書（本院卷第101頁）、109年7 月 15
    日臺北市立聯合醫院仁愛院區診斷證明書（本院卷第103頁
    ）各1 份在可參，並經本院依職權調閱109年度交易字第 31
    6號刑事卷宗（下稱刑事卷，含108年度偵字第34618號卷，
    下稱第34618 號偵卷），核閱屬實，堪信原告上開主張為真
    實。
二、按汽車除遇突發狀況必須減速外，不得任意於車道中暫停。
    汽車臨時停車時，橋樑、快車道等處，不得臨時停車。行人
    不得在道路上任意佇立，阻礙交通。行車速度，依速限標誌
    或標線之規定行駛。道路交通安全規則第94條第2 項、第11
    1 條第1 項第1 款、第133 條、第93條分別定有明文。次按
    旅客運送人依照旅客運送契約，應有將乘客平安送抵目的地
    之義務，且不得違反交通法規任意停車，對於酒醉而意識狀
    況不佳之乘客應注意採取適當措施、或尋求必要之協助維護
    乘客身體安全。按被告丁○○為一心智成熟之成年人，並擔任
    Uber司機，曾考領普通小型車駕駛執照，嗣後因違規於106 
    年5 月31日遭吊銷駕駛執照，迄今尚未重新考領駕駛執照
    ，對於上開規定及契約義務自當知悉。依當時天候雨、夜間
    有照明、柏油路面濕潤、無缺陷、無障礙物、視距良好，有
    現場照片15張附卷可證（見第34618 號偵卷第79至93頁），
    且被告丁○○當時應能報警請求協助，而無不能注意之情事，
    惟被告丁○○卻疏未注意及此，任意將酒醉而精神狀況不佳之
    原告及上開自用小客車留置停放於交通要道之光明陸橋上，
    復未報警或向他人請求必要協助，足認被告丁○○之行為違反
    前開規定及契約義務而有過失甚明。被告丁○○稱：當時行經
    光明陸橋時，原告表示要下車且出手毆打其頭部、掐住其脖
    子，後來更下車追打，其才將該自用小客車及原告遺留在光
    明陸橋上，並跑步離開現場等語（見第34618 號偵卷第25、
    130 頁），並有路口監視器錄影畫面截圖2 張、中國醫藥大
    學附設醫院診斷證明書1 份可資參佐（見第34618號偵卷第1
    03 頁、刑事卷第53頁），被告丁○○上開所辯固堪認定。惟
    參以中國醫藥大學附設醫院診斷證明書1 份（見刑事卷第53
    頁），被告丁○○雖因遭原告拉扯攻擊而左手擦挫傷、頭部腫
    脹挫傷、後頸疼痛之傷勢，然觀諸被告丁○○前開受傷情形尚
    非甚重、有能力跑離現場之情形，尚難認被告丁○○因遭毆打
    而達到完全無法採取必要措施如撥打電話報警處理或尋求他
    人協助之程度。被告丁○○就本件肇事之發生確有過失，應可
    認定。又被告張貫碩未注意車前狀況，且以時速約60公里之
    速度超速行駛，業據被告張貫碩於警詢中供述明確（見第34
    618 號偵卷第71頁），且有道路交通事故調查報告表㈠1 份
    附卷可佐（見第34618 號偵卷第67頁），足認被告張貫碩之
    駕駛行為亦具有過失。又系爭光明陸橋尚屬交通要道，於上
    開時間不斷有車輛行駛往來，而原 告當時處於酒醉狀態，
    判斷及反應能力均因酒精而大幅減損，依當時環境及條件觀
    察，被告丁○○將酒醉之原告遺留於上開陸橋，衡諸常情，即
    有高度可能發生酒醉之原告於走出車外時，無法即時注意路
    況並反應而遭他車即被告張貫碩駕駛車輛撞及受傷之結果，
    被告丁○○行為及被告張貫碩駕駛過失行為，與原告受傷結果
    間均有相當之因果關係，應可認定。
三、按數人共同不法侵害他人之權利者，連帶負損害賠償責任，
    民法第185條第1項前段定有明文。又民事上之共同侵權行為
    （狹義的共同侵權行為，即加害行為）與刑事上之共同正犯
    ，其構成要件並不完全相同，共同侵權行為人間不以有意思
    聯絡為必要，數人因過失不法侵害他人之權利，苟各行為人
    之過失行為，均為其所生損害共同原因，即所謂行為關連共
    同，亦足成立共同侵權行為，依民法第185條第1項前段之規
    定，各過失行為人對於被害人應負全部損害之連帶賠償責任
    （最高法院67年台上字第1737號判例參照）。被告丁○○疏未
    注意，任意將酒醉而精神狀況不佳之原告及上開自用小客車
    留置停放於交通要道之光明陸橋上，過失致原告遭張貫碩駕
    駛車輛撞及受傷，被告丁○○、被告張貫碩兩人之過失行為，
    屬民事上之共同侵權行為，對被告應負連帶賠償之責任。
四、按因故意或過失，不法侵害他人之權利者，負損害賠償責任
    ；再不法侵害他人之身體或健康者，對於被害人因此喪失或
    減少勞動能力，或增加生活上之需要時，應負損害賠償責任
    ；汽車、機車或其他非依軌道行駛之動力車輛，在使用中加
    損害於他人者，駕駛人應賠償因此所生之損害；不法侵害他
    人之身體、健康、名譽、自由、信用、隱私、貞操，或不法
    侵害其他人格法益而情節重大者，被害人雖非財產上之損害
    ，亦得請求賠償相當之金額，民法第184條第1項前段、第19
    3條第1項、第191條之2及第195條第1項分別定有明文。又當
    事人已證明受有損害而不能證明其數額或證明顯有重大困難
    者，法院應審酌一切情況，依所得心證定其數額。民事訴訟
    法第222條第2項亦定有文。本件被告張貫碩過失駕駛行為及
    被告丁○○過失將酒醉而精神狀況不佳之原告及上開自用小客
    車留置停放於交通要道之光明陸橋上，與原告受傷間，具有
    相當因果關係，原告依上開規定訴請被告丁○○、張貫碩連帶
    負損害賠償責任，自屬有據。以下分就原告請求項目審酌：
（一）醫療費用：原告主張其於108 年3 月10日因本事故受傷後
      ，送到澄清綜合醫院中港分院急診並接受手術，住院至10
      8 年3月28日，花費255,430 元；同日再轉至林新醫院住
      院至108 年4 月23日，花費111,029 元；再於同日轉至臺
      北市立聯合醫院仁愛院區住院復健，接受治療至108 年5 
      月14日，花費75,140元。以上共支出441,599 元醫療費用
      等情，為被告所未爭執，並有原告所提出之澄清綜合醫院
      收費證明（見本院卷第91頁）、林新醫院收據副本（見本
      院卷第93頁）、臺北市立聯合醫院住院醫療費用證明書（
      見本院卷第95-97頁）各1 份在卷可參，是原告請求被告
      丁○○、張貫碩賠償上開醫療費用，於法有據。
（二）看護費用：原告主張其受傷後由母親看護，從108 年3 月
      10日至108 年5 月14日止均在醫院，此期間為全日看護，
      且出院後3 個月亦須按照醫囑為半日看護等情，為被告所
      未爭執，並有原告所提出之108年4 月 8日澄清綜合醫院
      中港分院診斷證明書（見交附民卷第17頁）、108年4 月 
      22日林新醫院診斷證明書（見交附民卷第19頁）、108年5
      月 14日臺北市立聯合醫院仁愛院區診斷證明書（見交附
      民卷第21頁）各1份在卷可參，審諸原告所受之傷勢不輕
      ，傷及頭部及双下肢，多處骨折，住院開刀數次，是原告
      主張其住院期間66日，除加護病房住院3 日（澄清醫院部
      分）以外，其他63日得24小時看護及出院3 個月需人看護
      半日，應屬可採。 又原告住院看護期間由其母親看護，
      而原告之母非屬專業看護人員，本院認其每日看護費用應
      以全日看護每日2,000 元為宜，而半日看護以每半日1,20
      0 元計算，尚屬公允，是原告請求被告丁○○、張貫碩賠償
      看護費用234,000元（計算式：63×2,000 元+90×1,200元
      ），於法有據，原告逾此部分之請求，則屬無據。
（三）交通費用：原告主張其受傷後，陸續前往林新醫院、臺北
      市立聯合醫院仁愛院區、天主教輔仁大學附設醫院接受治
      療，以UBER里程數核算交通費用，共計2,508 元等情，為
      被告所未爭執，並有原告提出之UBER車資單據1份（見本
      院卷第135-149頁）在卷可憑，依原告所受傷勢，必造成
      其行動不便，原告搭乘UBER交通工具接受治療，不違常 
      情，應屬可採，是原告請求被告丁○○、張貫碩賠償 交通
      費用2,508元，亦屬有據。
（四）勞動能力減損：原告主張其因前述傷勢於住院及出院後休
      養3個月，無法工作，受有無法工作之勞動力減損，被告
      應依基本工資每月 23,100元計算賠償等情，為被告所未
      爭執，審諸前述原告住院及出院後需人看護等情，本院認
      原告受傷住院及出院後應休3個月無法工作，應堪採認。
      又原告住院66 日及出院後應休養6 個月（見本院卷第103
      頁臺北市立聯合醫院診斷證明書），依每月23,100元計算
      ，原告得請求被告丁○○、張貫碩賠償之無法工作損失金額
      為189,420元（計算式：23,100元÷30×66+23,100元×6=189
      ,420元，元以下四五入，下同 ），原告逾此部分之請求
      ，尚屬無據。 
（五）精神慰撫金：
　　　按精神慰撫金之多寡，應斟酌雙方之身分、地位、資力與
      加害之程度及其他各種情形核定相當之數額。而所謂相當
      金額，應以實際加害之情形、被害人所受精神上痛苦之程
      度、賠償權利人之身分地位、經濟能力，並斟酌賠償義務
      人之經濟狀況、可歸責之程度等定之。經查，本件因被告
      丁○○、被告張貫碩之過失不法侵權行為，侵害原告身體，
      已如上述，且具有相當因果關係，原告依上開規定訴請被
      告丁○○、被告張貫碩賠償精神慰撫金，自屬有據。次查，
      原告身體受有頭部外傷合併硬腦膜外硬腦膜下及蜘蛛網膜
      下出血（頭部外傷併腦出血、創傷性腦出血）、左側顱骨
      骨折、氣胸、雙側脛骨粉碎性骨折（兩下肢脛骨骨折）、
      左手肘多處擦傷及撕裂傷1 公分等傷害，傷勢不輕，原告
      受有身體及精神上之痛苦，至屬顯然。又原告大學畢業，
      事故發生剛服完兵役，目前在飲料店擔任業務專員的合夥
      人，月收入不確定，名下有土地5筆、房屋5筆（均共同共
      有）66,658,200元，107年度薪資申報53,368元，108年度
      薪資申報15,404元；被告丁○○自陳高中肄業，擔任市場送
      貨員，一個月薪資約35,000元，名下沒有不動產，107年
      、108年度沒有薪資所得申報；被告張貫碩名下沒有不動
      產，107年、108年度沒有薪資所得申報。  本院審酌兩造
      之身分、年齡、地位、技能、經濟能力、原告所受身體、
      精神上打擊之程度及參酌兩造就事故發生應負過失責任等
      情節，認原告請求之精神慰撫金在40萬元內為適當，應予
      准許，逾此部分之請求，即屬無據，應予駁回。
（六）基上，原告得請求被告丁○○、張貫碩連帶賠償之金額為1,
      267,527元（441,599 元+234,000元+2,508元+189,420元+
      40萬元）。
五、按損害之發生或擴大，被害人與有過失者，法院得減輕賠償
    金額，或免除之，民法第217條第1項定有明文。本件被告丁○○稱於行經光明陸橋時，原告表示要下車且出手毆打其頭部
    、掐住其脖子，後來更下車追打，其才將該自用小客車及原
    告遺留在光明陸橋上，並跑步離開現場等語（見第34618 號
    偵卷第25、130 頁），並有路口監視等情，已認定如前，依
    原告提出之澄清綜合醫院中港分院血液生化報告（見本院卷
    第105頁）、酒精濃度代謝率文章網頁（見本院卷第107-108
    頁）、酒精濃度測定、換算、表現症狀文章網頁（本院卷第
    109-112頁）等，原告案發時已陷強度酩酊、意識混亂、步
    行困難、言語不清之狀況。再參諸被告丁○○案發時為計程司
    機，如未遭受攻擊，其何有於大雨中棄車而逃跑之理，是被
    告丁○○抗辯系爭肇事，原告亦有可歸責之過失行為，應屬可
    採。原告主張其未有攻擊被告丁○○，並無過失云云，自無可
    採。本院審諸前述兩造過失情節，認 原告之過失應屬肇事
    次因，被告丁○○、被告張貫碩之過失為肇事主因，認被告丁○○、被告張貫碩應負百分之70之過失責任，原告應負百分30
    之過失責任，被告丁○○、被告張貫碩於原告請求賠償時，自
    有過失相抵之適用。本件原告所受損害之金額為1,267,527
    元，經依過失相抵後，原告得請求之金額為887,269元（1,2
    67,527元×0.7）。
六、按保險人依本法規定所為之保險給付，視為被保險人損害賠
    償金額之一部分；被保險人受賠償請求時，得扣除之，強制
    汽車責任保險法第32條定有明文。強制汽車責任保險之被保
    險人於保險理賠償範圍內之賠償責任，因理賠而解免。因此
    原告上開得請求之金額應扣除已領取之理賠金後，如有剩餘
    方得再向被告請求賠償。本件原告已因本件交通事故受領強
    制汽車責任保險理賠金20萬元之事實，為原告所陳明，並為
    被告所未爭執，且有原告提出之強制責任險匯款交易紀錄影
    本1件（見本院卷第253頁），自應於本件原告損害賠償請求
    中扣除，則原告得請求被告賠償之數額為687,269元（887,2
    69元-20萬元=687,269元）。基上所述，原告得請求被告丁○○、張貫碩連帶賠償之金額為687,269元。
七、被告乙○○ 、丙○○應與被告張貫碩負連帶責任：
（一）按限制行為能力人不法侵害他人權利者，以行為時有識別
      能力為限，與其法定代理人連帶負損害賠償責任。行為時
      無識別能力者，由其法定代理人負損害賠償責任。前項情
      形，法定代理人如其監督並未疏懈，或縱加以相當之監督
      ，而仍不免發生損害者，不負賠償責任，民法第187條第1
      項、第2項，定有明文。又民法第187條規定法定代理人責
      任，係就法定代理人監督疏懈以法律規定推定之，被害人
      無庸舉證，法定代理人若欲免責，應由其負證明並未疏懈
      ，或縱加以相當監督，仍不免發生損害之舉證責任。
（二）經查，被告張貫碩於系爭事故發生時未滿20歲，為限制行
      為能力人，被告乙○○、丙○○為張貫碩之父母等情，有戶籍
      謄本在卷可考，堪認被告乙○○、丙○○為被告張貫碩之法定
      代理人。惟被告乙○○、丙○○就對被告張貫碩之監督並未疏
      懈，或縱加以相當監督，仍不免發生系爭事故之事實，並
      未為舉證，原告主張被告乙○○、丙○○應 依民法第187條第
      1項之規定，與被告張貫碩負連帶賠償責任，自屬可採。
（三）惟按不真正連帶債務，係數債務人基於不同之債務發生原
      因，就同一內容之給付，對於同一債權人各負全部給付義
      務，因一債務人給付，他債務人即同免其責任。其各債務
      發生之原因既有不同，僅因相關法律關係偶然競合，致對
      同一債權人負同一內容之給付（最高法院92年度台上字第
      1540號民事判決要旨參照）。本件被告乙○○、丙○○固應依
      民法第187條規定負連帶賠償責任，惟被告乙○○、丙○○與
      被告丁○○係基於不同法律之規定，而就原告請求有理由部
      分各負全部給付義務，並於被告任一人已為給付時，其餘
      之人於給付之範圍內同免給付義務，核屬不真正連帶債務
      ，附此載明。
　八、末按給付有確定期限者，債務人自期限屆滿時起，負遲延
      責任。給付無確定期限者，債務人於債權人得請求給付時
      ，經其催告而未為給付，自受催告時起，負遲延責任。其
      經債權人起訴而送達訴狀，或依督促程序送達支付命令，
      或為其他相類之行為者，與催告有同一之效力。民法第22
      9條第1項、第2項定有明文。又遲延之債務，以支付金錢
      為標的者，債權人得請求依法定利率計算之遲延利息。但
      約定利率較高者，仍從其約定利率。應付利息之債務，其
      利率未經約定，亦無法律可據者，週年利率為百分之五，
      民法第233條第1項、第203條亦有明文。本件原告對被告
      之侵權行為債權，核屬無確定期限之給付，又原告具狀起
      訴請求被告給付，然被告迄未給付，自應負遲延責任。原
      告請求被告應給付自起訴狀繕本送達最後一個被告翌日（
      即110年3月2日，見本院卷第259 頁）起，至清償日止，
      按年息百分之五計算之法定遲延利息，核無不合，應予准
      許。　　
九、綜上所述，原告依民法第184條第1 項前段、第185條第1項
    、第187條第1項、第193條第1項、第195條第1項、第213條
    之規定，請求：⑴被告丁○○應 給付原告687,269元，及自110
     年3月2日起至清償日止，按年息百分之五計算之利息。⑵及
    訴請被告張貫碩、乙○○、丙○○應連帶給付 原告687,269元，
    及自110 年3月2日起至清償日止，按年息百分之五計算之利
    息，為有理由，應予准許；逾此部分之請求，為無理由，應
    予駁回。另本判決主文第一、二項之給付 有不真正連帶債
    務之性質，爰諭知前兩項所命給付，如其中任一被告已為給
    付，其餘被告於同一數額範圍內，同免給付義務，附此載明
    。
十、本判決第一項、第二項原告勝訴部分，為依民事訴訟法第42
    7條第1 項適用簡易程序所為被告敗訴之判決，爰依職權宣
    告假執行；被告丁○○陳明願供擔保，請求准予宣告免為假執
    行，核無不合，爰酌定相當擔保金額，准許之；且就被告
　　張貫碩、乙○○、丙○○部分依職權酌定相當擔保金，併宣告供
    擔保得免為假執行。至於原告敗訴部分，其假執行之聲請，
    已失所依據，應併予駁回。本件原告係於刑事訴訟程序提起
    附帶民事訴訟，經本院刑事庭裁定移送而來，依刑事訴訟法
    第504條第2項之規定，免納裁判費；本件審理過程中復無任
    何裁判費之墊付，爰不為裁判費負擔之諭知，併予敘明。
肆、本件事證已臻明確，兩造其餘攻擊防禦方法，核與判決結果
    不生影響，爰不逐一論述。
伍、假執行宣告之依據：民事訴訟法第389條第1項第3款、第392
    條第2項。
中    華    民    國     110     年   9    月  23    日
                  民事第三庭  法  官  王金洲
以上正本係照原本作成。
如對本判決上訴，須於判決送達後20日內向本院提出上訴狀（須
按他造人數附繕本）。如委任律師提起上訴者，應一併繳納上訴
審裁判費。
中    華    民    國     110     年   9    月  23    日
                              書記官  吳欣叡